臺灣臺中地方法院刑事判決　　　　　　　　　　　　　　九十一年度交自字第四號
　　自　訴　人　甲○○
　　被　　　告　乙○○
右列被告因過失傷害案件，經自訴人提起自訴，本院判決如左：
    主  文
乙○○因過失傷害人，處有期徒刑貳月，如易科罰金，以參佰元折算壹日。
    事  實
一、乙○○於民國九十年十二月九日九時二十分許，駕駛車牌號碼ＱＨ－７７２５號
    自用小客車，沿台中縣大肚鄉○○路往大肚方向行駛，於通過華山路橋時，原應
    注意行經坡路、狹橋時應減速慢行作隨時停車之準備，汽車行駛時駕駛人應注意
    車前狀況，隨時採取必要之安全措施及兩車併行之間隔，且依當時並無不能注意
    之情形，竟仍疏於注意車前狀及兩車併行之間隔，且未減速慢行，適有由甲○○
    所駕駛車牌號碼ＪＡＢ－４７１號機車在其右前方車道行駛，為乙○○所駕駛之
    小客車自後撞擊致甲○○人車倒地，甲○○受有第十二胸椎壓迫性骨折之傷害。
二、案經甲○○提起自訴。
    理  由
一、訊据被告乙○○固不否認於右揭時地駕車肇事致自訴人甲○○受傷應負過失責任
    之事實，惟辯稱：是自訴人駕駛機車附載東西，失控突然偏左行駛，才被撞到，
    自訴人亦有過失云云。惟查右揭事實，已据自訴人於警訊及本院審理中指訴甚詳
    ，並有道路交通事故調查報告表、診斷証明書各一紙及照片六張附卷可按。且依
    卷附道路交通事故調查報表及照片顯示，被告所駕駛小客車係自後追撞自訴人所
    駕駛之機車，肇事後機車倒置於小客車右前方，並留有刮地痕二十四、八公尺，
    足見其撞擊力甚大，且被告於警訊時復供稱其係以四十公里以上之時速行駛，顯
    見被告於行經該路橋斜坡時非但未注意車前狀況減速慢行，甚且未保持安全間隔
    ，為本件車禍肇事之原因，苟被告能注意上開車前狀況並採取必要之安全措施，
    即可避免本件車禍之發生，可以認定。所辯無非避重就輕之詞，不足採信。按行
    經坡路、狹橋時應減速慢行作隨時停車之準備及汽車行駛時駕駛人應注意車前狀
    況，隨時採取必要之安全措施、兩車併行之間隔，道路交通安全規則第九十三條
    第一項第四款、第九十四條第三項定有明文。被告於前揭時地駕駛車輛應注意能
    注意而不注意上開規定，竟仍疏於注意車前狀況未減速慢，且未隨時採取必要之
    安全措施，以致肇事致自訴人受傷，被告之行為自有過失。而被告之過失行為與
    自訴人之受傷間具有相當因果關係，被告之犯行洵堪認定。
二、核被告所為，係犯刑法第二百八十四條第一項前段之過失傷害罪。爰審酌被告之
    過失程度、所生之危害非重、肇事後被告迄未與自訴人和解等一切情狀，判處如
    主文所示之刑，並諭知易科罰金之折算標準。
据上論斷，應依刑事訴訟法第三百四十三條、第二百九十九條第一項前段、刑法第二
百八十四條第一項前段、第四十一條第一項前段、罰金罰鍰提高標準條例第一條前段
、第二條，判決如主文。
中      華      民      國    九十一    年      五      月      二      日
                                        法  官   許金樹
右正本證明與原本無異。
如不服本判決，應於送達後十日內向本院提出上訴狀（須附繕本），上訴於台灣高等
法院台中分院。
                                        書記官
中      華      民      國    九十一    年      五      月      二      日
附錄論罪科刑法條
刑法第二百八十四條第一項
因過失傷害人者，處六月以下有期徒刑，拘役或五百元以下罰金，致重傷者，處一年
以下有期徒刑、拘役或五百元以下罰金。
